Inventaris van het archief van het Ministerie van Financiën: Directie Directe Belastingen, 1945-1987
Nationaal Archief, Den Haag
Ministerie van Financiën: Directie Directe Belastingen [periode 1958-1985]
Fin / Directe Belastingen 1958-1985
5226
18.50 meter; 944 inventarisnummers.
Normale geschreven, getypte en gedrukte documenten, geen bijzondere handschriften.
Nationaal Archief, Den Haag
Ministerie van Financiën / Directie Directe Belastingen
Het archief bestaat uit stukken betreffende onder meer de beantwoording van vragen van leden van de Eerste en Tweede Kamer met betrekking tot fiscale wetgeving, de eindrapportage van de Commissie Hofstra, ambtelijke voorschriften en aanwijzingen aan de belastingadministratie, de Interdepartementale Stuurgroep Misbruik en Oneigenlijk Gebruik van Overheidsgelden (ISMO), onderzoek naar het American Land Program van Rienk Kamer, en uitkeringen aan Nederlandse slachtoffers van de Nationaalsocialistische vervolging.
Archiefvorming
Geschiedenis van de archiefvormer
De volledige historische achtergronden en ontwikkelingen van de Directie Directe Belastingen zijn uitgebreid beschreven in de volgende publicaties:
19. Belastingver(h)effend. Een institutioneel onderzoek naar de actoren en handelingen op het terrein van het heffen en invorderen van belastingen, 1940-1993 (samenstelling: P.C.A. Lamboo; ISBN 90-74442-24-2), 's-Gravenhage 1994.
37. De grens verlegd. Rapport van een institutioneel onderzoek naar de taken en het overheidshandelen op het beleidsterrein invoerrechten en accijnzen, 1940-1962 (samenstelling: drs. G. Beks; ISBN 90-74442-38-2), 's-Gravenhage 1996.
65. Belastingen: de geheiligde schuld. Een institutioneel onderzoek naar het handelen van actoren op het beleidsterrein van de heffing van rijksbelastingen op grond van de wet- en regelgeving betreffende de zogenoemde heffingswetten per belastingsoort, met uitzondering van de invoerrechten en accijnzen, 1940-1993 (samenstelling: P.C.A. Lamboo; ISBN 90-74442-70-6), 's-Gravenhage 1999.
Geschiedenis van het archiefbeheer
De verwerving van het archief
Het archief is krachtens bepalingen van de Archiefwet overgebracht.
Inhoud en structuur van het archief
01.01.02; 2.08
Selectie en vernietiging
Voor de selectie werd gebruik gemaakt van:
Selectielijst neerslag handelingen minister van Financiën op het beleidsterrein Rijksbegroting over de periode 1940(1945) - 1993(2000) (vastgesteld bij Beschikking van de minister van Onderwijs, Cultuur en Wetenschappen en de minister van Financiën, nr. 96.338.RWS/EIB d.d. 3 mei 1996) (gepubliceerd in de Staatscourant 1996, d.d. 22 mei 1996, nr. 96), laatstelijk gewijzigd bij Beschikking van de minister van Financiën en de staatssecretaris van Onderwijs, Cultuur en Wetenschappen, nr. C/S/05/140 d.d. 25 januari 2005 (gepubliceerd in de Staatscourant 2005, nr. 62 d.d. 31 maart 2005).
Selectielijst voor de neerslag van de handelingen van de minister van Financiën en de onder hem ressorterende actoren op het beleidsterrein Belastingheffing over de periode 1940 - 1993, 19 januari 1995/nr. 95.48MB/EIB, gepubliceerd in de Staatscourant 1995, d.d. 19 augustus 1995, nr. 199, laatstelijk gewijzigd bij Beschikking van 8 maart 2005/Nr. C/S/05/518, gepubliceerd in de Staatscourant 2005, d.d. 31 mei 2005, nr. 102, rekening houdende met rectificatie, gepubliceerd in de Staatscourant 2005, d.d. 19 september 2005, nr. 181.
Selectielijst voor de neerslag van de handelingen van de minister van Financiën en de onder hem ressorterende actoren op het beleidsterrein Invoerrechten en Accijnzen over de periode 1945 - 1962; 7 december 2000/R&B/OSTA/2000/2081, gepubliceerd in de Staatscourant 2001, d.d. 2 februari 2001, nr. 24.
Selectielijst voor de neerslag van de handelingen van de minister van Financiën en de onder hem ressorterende actoren op het beleidsterrein Invoerrechten en Accijnzen over de periode 1962 - 1995; 10 september 2001/R&B/OSA/2001/3158, gepubliceerd in de Staatscourant 2002, d.d. 21 januari 2002, nr. 14.
Selectielijst voor de neerslag van de handelingen van de minister van Financiën en de onder hem ressorterende actoren op het beleidsterrein Heffing van Rijksbelastingen over de periode 1940 - 1993; 10 juli 2001/R&B/OSA/2001/2596, gepubliceerd in de Staatscourant 2001, d.d. 29 augustus 2001, nr. 166, laatstelijk gewijzigd bij Beschikking van de staatssecretaris van Onderwijs, Cultuur en Wetenschappen en de minister van Financiën van 3 mei 2005/Nr.C/S&A/05/945, gepubliceerd in de Staatscourant 2005, 30 augustus 2005, nr. 167, rekening houdende met rectificatie, gepubliceerd in de Staatscourant 2005, d.d. 19 september 2005, nr. 181.
Selectielijst voor de neerslag van de handelingen van de minister van Financiën als vakminister en de onder hem als vakminister ressorterende actoren op het deelbeleidsterrein Arbeidsvoorwaarden Rijkspersoneel over de periode 1945 - 1996; 30 juli 2001/R&B/OSA/2001/866, gepubliceerd in de Staatscourant 2001, d.d. 16 oktober 2001, nr. 200 en d.d. 17 oktober 2001, nr. 201.
Selectielijst voor de neerslag van de handelingen van de minister van Financiën en de onder hem ressorterende actoren op het beleidsterrein Organisatie van de Rijksoverheid over de periode 1945 - 1999 (vastgesteld bij Beschikking van de staatssecretaris van Onderwijs, Cultuur en Wetenschappen en de minister van Financiën, nr. C/S&A/05/1198 d.d. 5 juli 2005 (gepubliceerd in de Staatscourant 2005, nr. 245 d.d. 16 december 2005)).
Lijst van te vernietigen archiefbescheiden van de onder het Ministerie van Financiën ressorterende Directie Organisatie van de Belastingdienst (NMA/Ar 2063 I d.d. 22.06-1987, nr. 1987-147.
Vanaf 2004 t/m 2007 heeft geregeld vernietiging plaatsgevonden. Dit uiteraard na verleende toestemming van de zorgdrager.
De archiefbestanden van de beide directoraten-generaal omvatten in totaal circa 1580 meter. Hiervan is na verkregen toestemming ca. 1265 meter afgevoerd naar Van Gansewinkel Nederland BV en daar op de gebruikelijke manier vernietigd.
De bestanden, met een omvang van ca. 160 meter, waarvan de termijn van vernietiging nog niet bekend was of waar de vernietigingsdatum nog niet was verstreken, zijn geretourneerd naar het Ministerie van Financiën.
Na bewerking zijn de te bewaren bestanden, met een totale omvang van ca. 155 meter in 2007 overgedragen aan het Nationaal Archief. De omvang van het blok Directie Directe Belastingen bedraagt 18,75 meter.
Ordening van het archief
Het archief is allereerst ingedeeld naar beleidsterrein. Met een beleidsterrein wordt bedoeld een afgebakend onderwerp van overheidsbemoeienis, in dit geval dus "heffen en invorderen van belastingen", "invoerrechten en accijnzen" en "heffing van rijksbelastingen".
Per beleidsterrein is het archief onderverdeeld naar handeling. Per handeling zijn de beschrijvingen van de dossiers vermeld. Een handeling wordt verricht door een actor ter uitvoering van een taak, of op grond van een wettelijke bevoegdheid. Een actor is een overheidsinstelling die bevoegd is zelfstandig op te treden (bijvoorbeeld een minister) binnen het beleidsterrein. Op een beleidsterrein treden meerdere actoren handelend op.
Bij deze toegang is een concordantie toegevoegd met een verwijzing van de zogenaamde boekwerknummers naar de betreffende inventarisnummers. De beschrijvingen binnen deze boekwerken zijn binnen het betreffende boekwerk op alfabetische volgorde en vervolgens op chronologie gesorteerd. Ook is als bijlage bij deze toegang een afkortingenlijst opgenomen.
Archiefbescheiden onder een aantal handelingen zijn vanwege hun omvang onderverdeeld aan de hand van een activiteit- of objectgerelateerde rubrieksindeling. Binnen de toegang zijn de beschrijvingen in het algemeen chronologisch onder de handelingen geordend mits er ten behoeve van de zoekoptimalisatie voor het betreffende onderdeel, voor een alfabetische of geografische ordening is gekozen. Er zijn een aantal archiefbescheiden opgenomen die buiten de handelingsperiode vallen. Het gaat hier, bij gebrek aan andere handelingen, om uitzonderlijke gevallen waarbij de activiteiten behorende bij de desbetreffende handeling ook buiten de periode heeft plaatsgevonden. Bovendien treft u een aantal archiefbescheiden met einddatum (tot) 1991. Het gaat hier om einddatering van een aantal dossiers, dat een geheel proces vertegenwoordigt, waarbij de begindatum binnen 1958 - 1989 valt.
In de toegang treft u meerdere beschrijvingen aan met hetzelfde inventarisnummer echter met een andere beschrijving. Bij de dossiervorming zijn object- en of activiteitendossiers gevormd. Voor een betere ontsluiting is gekozen voor een één op één beschrijving.
Aanwijzingen voor de gebruiker
Openbaarheidsbeperkingen
Deels openbaar, deels beperkt openbaar (A).
Materiële beperkingen
Andere toegang
Het archief was aanvankelijk beschreven in de Institutionele Toegangen:
5.019.5226 - Institutionele Toegang op de gegevensbestanden van de Directie Directe Belastingen m.b.t. het beleidsterrein Belastingheffing over de periode vanaf 1945
5.037.5226 - Institutionele Toegang op de gegevensbestanden van de Directie Directe Belastingen m.b.t. het beleidsterrein Invoerrechten en Accijnzen over de periode 1945-1962
5.065.5226 - Institutionele Toegang op de gegevensbestanden van de Directie Directe Belastingen m.b.t. het beleidsterrein Heffing van Rijksbelastingen over de periode vanaf 1945
Aanvraaginstructie
Openbare archiefstukken kunnen online worden aangevraagd en gereserveerd. U kunt dit ook via de terminals in de studiezaal van het Nationaal Archief doen. Om te kunnen reserveren dient u de volgende stappen te volgen:
U maakt een profiel aan op www.gahetna.nl, en logt vervolgens in
Via de archiefinventaris (alleen de beschrijvingen met rode nummers) selecteert u het gewenste archiefstuk door op de knop 'Reserveren' te klikken
In het volgende scherm geeft u aan op welke dag u het archiefstuk wilt inzien
Indien u zich bevindt in de studiezaal en een tafelnummer heeft ontvangen kunt u dit nummer vermelden. Als u geen tafelnummer heeft kunt u tafelnummer 777 laten staan
Vervolgens bevestigt u uw reservering door deze te versturen.
Verwant materiaal
Beschikbaarheid van kopieën
Beschrijving van de series en archiefbestanddelen
- Belastingheffing, zorgdrager minister van Financiën 1945-2001, 019
  - Het overleggen met andere ministeries en andere organen met betrekking tot beleidsvoornemens en de afstemming van het te voeren fiscale toepassingsbeleid van de bestaande fiscale wetgeving aan het algemene overheidsbeleid dan wel het beleid op andere specifieke terreinen van de overheidsbemoeiïng of aanpassingen aan algemeen maatschappelijke stromingen en wijzigingen. 1945-, 4
    Actor: Minister van Financiën
    Grondslag: Grondwet, art. 104 ("Belastingen van het Rijk worden geheven uit kracht van een wet. Andere heffingen van het Rijk worden bij de wet geregeld") vanaf 1983/1987, art. 188 vanaf 1972, art. 181 vanaf 1948, art. 175 vanaf 1938.
    Datum: 31-05-2005
    - Wetsvoorstel tot aftrek van adoptiekosten ten aanzien van buitenlandse pleegkinderen opgenomen in Nederland (20 046)., 1988; 1391; 80/10924
  - Het vaststellen, wijzigen en intrekken van het formulier van de aangiftebiljetten. 1959-2000, 58
    Grondslag: Algemene wet inzake rijksbelastingen van 2 juli 1959 (Stb. 1959, 301), art. 7.3.
    - Vaststelling aangiftebiljetten inkomstenbelasting en premie Algemene Ouderdomswet en Algemene Weduwen- en Wezenwet voor hier en niet hier te lande wonende personen., 1963-1965; 555; 1.714.521
    - Wijziging formulier inzake het proces-verbaal van beslag op roerende goederen., 1971-1977; 909; X.07.353.21
  - Het wel/niet tegemoetkomen aan gevallen/groepen van gevallen in verband met onbillijkheden van overwegende aard bij de toepassing van de belastingwet. 1959-, 68
    Grondslag: Algemene wet inzake rijksbelastingen van 2-7-1959 (Stb. 1959, 301), art. 63.
    - Uitkeringen aan Nederlandse slachtoffers van de Nationaalsocialistische vervolging., 1961-1962; 1343; OA 7150
      Deze stukken zijn voor blijvende bewaring aangewezen op grond van artikel 5e van het Archiefbesluit
  - Het voorbereiden van antwoorden op vragen van leden van de Eerste en Tweede Kamer der Staten-Generaal met betrekking tot de toepassing en uitleg van de fiscale wetgeving en het belastingstelsel, niet direct leidende tot wetswijzigingen of opzegging, of wijziging van internationale overeenkomsten en verdragen. 1945-, 152
    Grondslag: Besluit van 17 oktober 1888, houdende vaststelling van het Reglement van Orde voor de Tweede Kamer der Staten-Generaal, art. 115 en 116.
    Besluit van 12-07-1966, houdende vaststelling van het Reglement van Orde van de Tweede Kamer der Staten-
    Generaal, art. 120 en 121.
    Reglement van Orde van de Tweede Kamer der Staten-Generaal van 22 juni 1993 (Kamerstukken 22590), art. 134 en
    135, laatstelijk gewijzigd bij Regeling van 27 juni 2002 (Kamerstukken 28452).
    Besluit van 3 augustus 1888, houdende vaststelling van het Reglement van Orde van de Eerste Kamer der Staten-
    Generaal, art. 75.
    Besluit van 06-09-1983, houdende vaststelling van het Reglement van Orde van de Eerste Kamer der Staten-
    Generaal, art. 151en 159, gewijzigd bij Regeling van 6 juni 1995 (Kamerstukken 50c en 50e), art. 140.
    - Algemeen, 01
      - Vragen van het Tweede-Kamerlid Kieft inzake het toekennen van belastingfaciliteiten voor veehouders in de door droogte getroffen gebieden., 1959; 1354; 564
      - Vragen van het Tweede-Kamerlid Kombrink inzake het gebruik van de zogenaamde 80%-regeling., 1987; 814; 1.713
    - Algemene Wet inzake Rijksbelastingen, 02
      - Vragen van het Tweede-Kamerlid Verlaan inzake de mogelijke opheffing van het circus Toni Boltini als gevolg van de hoge belastingdruk., 1959-1975; div. nrs
        Niet nader onder te verdelen
        - 1959-1970, 278; 1.713/719.09; pak
        - 1968-1970, 279; 1.713/719.09; pak
        - 1972-1975, 547; 1.713
      - Vragen van de Tweede-Kamerleden Notenboom en Hermsen inzake malafide koppelbaaspraktijken., 1961-1974; 913-914
        - Kamervragen, 1961-1974, 913; 1.713.029; pak
        - Bijlagen, 1973-1974, 914; 1.713.029; pak
      - Vragen van het Tweede-Kamerlid Kieft inzake steekpenningen, die als aftrekposten worden opgevoerd., 1965-1966; 61; 1.714.526
      - Vragen van de Tweede-Kamerleden Kok, Maenen en Notenboom inzake pendel naar Duitsland., 1970; 295; 1.714.52
      - Vragen van het Tweede-Kamerlid Lems inzake de fiscale rechtsregels voor de binnenvaart., 1970-1971; 56; 1.713.719
      - Vragen van het Tweede-Kamerlid Van der Werff inzake intrekking van ingediende beroepschriften in belastingzaken., 1971; 338; 1.713.152
      - Vragen van het Tweede-Kamerlid Ter Woorst inzake toepassing van de School- en Cursusgeldwet 1972 op leerlingen van het Koninklijk Conservatorium te Den Haag., 1973-1974; 30; 1.713.831.7
      - Vragen van het Tweede-Kamerlid Scholten inzake richtige heffing en fraus legis., 1974; 242; 1.713
      - Vragen van het Tweede-Kamerlid Beekmans inzake de declaraties van universitaire medici aan particuliere patiënten., 1975; 273; 1.713.152
      - Vragen van het Tweede-Kamerlid De Leeuw inzake belasting- en premieheffing van studiebeurzen., 1975; 272; 1.713.152
      - Vragen van het Tweede-Kamerlid Epema-Brugman inzake tegenstrijdige adviezen, met betrekking tot identieke problemen, gegeven door belastingambtenaren., 1976; 254; 1.713.07.353.3
      - Vragen van de Tweede-Kamerleden De Graaf en Castricum inzake de fusiegedragsregels bij ondernemingen., 1978; 48; 1.713
      - Vragen van het Tweede-Kamerlid De Graaf inzake de overname van een bedrijf., 1978; 49; 1.713
      - Vragen van het Tweede-Kamerlid Engwirda inzake gedwongen overboeken van ondernemingsvermogen naar privévermogen., 1978; 28; 1.713
      - Vragen van het Tweede-Kamerlid Van Zeil inzake de naleving van de collectieve arbeidsovereenkomst voor het beroepsgoederenvervoer., 1978; 42; 1.713.151.2
      - Vragen van de Tweede-Kamerleden Kosto, Beckers-De Bruijn, Blaauw, Couprie, Mertens en Van der Spek inzake het al dan niet van toepassing zijn van de Nederlandse Belastingwetgeving op de bedoelde booreilanden., 1979-1980; 377; 1.713
      - Vragen van de Tweede-Kamerleden Krajenbrink en Van der Burg inzake illegale casinospelen., 1986; 805; 1.714.6
    - Dividendbelasting, 03
      - Vragen van het Tweede-Kamerlid Kombrink inzake holding- en kasgeldconstructies in buitenlandse verhoudingen., 1988; 1009; 293
      - Vragen van het Tweede-Kamerlid Kombrink inzake de behandeling van uitkeringen in contanten met betrekking tot beleggingsfondsen., 1989; 1400; 9000
    - Inkomstenbelasting, 04
      - Vragen van het Tweede-Kamerlid Scholten inzake belastingheffing van religieuzen, ---; 1.714.521
      - Vragen van het Tweede-Kamerlid Van der Peijl inzake de inkomstenbelasting bij vergoeding van zoutschade., 1960-1962; 1353; 569
      - Vragen van het Tweede-Kamerlid Janssen inzake de spaarbankvrijstelling., 1963; 1244; 5388
      - Vragen van het Tweede-Kamerlid Kieft inzake loondienst van bij ouders werkzame kinderen met betrekking tot de Kinderbijslagwet voor Loontrekkenden., 1963-1964; 64; 1.848.45
      - Vragen van de Tweede-Kamerleden Kieft, Portheine, Scholten, Van den Heuvel en Notenboom inzake de toepassing van artikel 71 van de Wet op de Inkomstenbelasting 1964., 1965-1967; 1101; 1.714.521
      - Vragen van het Tweede-Kamerlid Corver inzake vertraging in de vaststelling en uitkering van pensioenen door het Algemeen Burgerlijk Pensioenfonds., 1966; 1253; OA 01950
      - Vragen van het Tweede-Kamerlid Van Dis inzake de trage gang van zaken bij het Algemeen Burgerlijk Pensioenfonds voor wat betreft het vaststellen en de uitkering van de pensioenbedragen., 1966; 1368; OA 2599
      - Vragen van het Tweede-Kamerlid Scholten inzake giften aan de Stichting Collectieve Israël Actie., 1967; 55; 1.714.521
      - Vragen van het Tweede-Kamerlid De Goede inzake uitstel van betaling van belasting- en premieschulden bij te verwachten teruggaven of bij bezwaarschriften., 1967-1969; 1369; OA 2611
      - Vragen van het Tweede-Kamerlid Oele inzake extra kosten in verband met voorgeschreven dieet., 1968; 1367; OA 2408
      - Vragen van het Tweede-Kamerlid Scholten inzake het zogenaamde aandelen-zekerheidsplan., 1968; 66; 1.714.521
      - Vragen van de Tweede-Kamerleden Goudzwaard en Kieft inzake het niet-aftrekbare deel van de omzetbelasting op investeringen., 1969-1970; 62; 1.715.4
      - Vragen van het Tweede-Kamerlid Westerterp inzake invordering van achterstallige belasting- en premieschulden., 1970-1971; 308; 1.713
      - Vragen van het Tweede-Kamerlid Wiebenga inzake renteloze aflossingen van studievoorschotten., 1970-1971; 327; 1.713.152
      - Vragen van het Tweede-Kamerlid Notenboom inzake de winstberekening van architecten., 1971; 314; 1.713.152
      - Vragen van de Tweede-Kamerleden Jansen en Waltmans inzake de aftrekregelingen voor zeevarenden, ---; 1.713.152.027.7
      - Vragen van het Tweede-Kamerlid Notenboom inzake buitengewone lasten van verzetsstrijders, zeelieden, oorlogs- en militaire slachtoffers., 1972; 299; 1.713.152.027.7
      - Vragen van het Tweede-Kamerlid Vermaat inzake de keuze tussen de oude en nieuwe huurwaarderegeling voor aangifte., 1972; 316; 1.713.152
      - Vragen van het Kamerlid Peijnenburg inzake aftrek verzorgingskosten in bejaardenoorden, ---
      - Vragen van het Tweede-Kamerlid Eisma inzake honorering van gemeenteraadsleden., 1973; 335; 1.713.152
      - Vragen van het Tweede-Kamerlid Notenboom inzake inkomstenbelasting over de opbrengst van benefietwedstrijden., 1973; 326; 1.713.152
      - Vragen van de Tweede-Kamerleden Dolman en Vellenga inzake de belastingheffing van bijstandsuitkeringen, in het bijzonder van bejaarden., 1974; 1370; A 10781
      - Vragen van het Tweede-Kamerlid Goudsmit inzake de tekst van aangiftebiljetten met betrekking tot het geslacht van de belastingplichtige., 1974; 347; 1.713.152
      - Vragen van het Tweede-Kamerlid Scholten inzake het te voeren beleid naar aanleiding van een drietal arresten van de Hoge Raad., 1974; 990; 227
      - Vragen van het Tweede-Kamerlid Van der Spek inzake de fiscale verzelfstandiging van de werkende gehuwde vrouw., 1974; 307; 1.713.152.029.7
      - Vragen van het Tweede-Kamerlid Zoutendijk inzake fiscaal aftrekbare kosten van een tot de eigen woning behorende studeerkamer., 1974; 989; 226
      - Vragen van het Tweede-Kamerlid Salomons inzake de winsthoudende handel van onroerend goed van een notaris., 1974-1975; 251; 1.713.152
      - Vragen van het Tweede-Kamerlid Scholten inzake fiscale maatregelen in verband met liquiditeitsproblemen van agrarische ondernemers., 1974-1975; 231; 1.713
      - Vragen van het Tweede-Kamerlid Waltmans inzake de teruggave van inkomstenbelasting aan bejaarden, welke in tehuizen verblijven en bijstandsuitkeringen genieten., 1974-1975; 38; 1.713.152
      - Vragen van het Tweede-Kamerlid Waltmans inzake de zogenaamde dubbele WAO-premieheffing van Nederlanders, die in België arbeid verrichten, ---
      - Vragen van de Tweede-Kamerleden Van Muiden, De Graaf en Kombrink inzake het fictief rendement van beleggingsmaatschappij Rorento NV., 1974-1986; 806; 1.713.152; pak
      - Vragen van het Tweede-Kamerlid Drees inzake aftrek buitengewone lasten voor traplift., 1975; 992; 229
      - Vragen van het Tweede-Kamerlid Waltmans inzake overdracht aan de gemeente door bijstandgenietenden terugontvangen loonbelasting, ---
      - Vragen van de Tweede-Kamerleden Weijers en Notenboom inzake het belasten van de factor arbeid bij de bouw van een eigen woning., 1975-1976; 626; 1.713.152
      - Vragen van het Tweede-Kamerlid Dolman inzake cumulatie van aanslagen in de inkomstenbelasting., 1975-1976; 557; 1.713.152
      - Vragen van het Tweede-Kamerlid Drees inzake kwijtschelding van belasting- en premieaanslagen., 1975-1977; 994; 231
      - Vragen van de Tweede-Kamerleden Poppe en Van der Hek inzake kredietverlening en belastingschulden., 1976; 67; 1.713.029
      - Vragen van het Tweede-Kamerlid Haas-Berger inzake kansspelbelasting., 1976-1978; 209; 1.714.6
      - Vragen van de Tweede-Kamerleden Dolman, Roethof en Stoffelen inzake aftrekbare kosten van neveninkomsten., 1977; 26; 1.713.152
      - Vragen van het Tweede-Kamerlid Dolman inzake heffing van inkomstenbelasting over via de Algemene Bijstandswet gefinancierde gezinshulp., 1977; 27; 1.713.152
      - Vragen van de Tweede-Kamerleden Hermsen en Notenboom inzake tegemoetkoming in reis- en studiekosten., 1977-1978; 46; 1.713.152
      - Vragen van het Tweede-Kamerlid De Kam inzake het oneigenlijk gebruik van investeringsfaciliteiten., 1977-1978; 982; 236
      - Vragen van de Tweede-Kamerleden De Graaf en Hartmeijer inzake malafide praktijken in de bouwnijverheid., 1978; 69; 1.713.152.413
      - Vragen van de Tweede-Kamerleden Jansen en De Graaf inzake opwaardering van onroerend goed en investeringsaftrek., 1978; 985; 241
      - Vragen van het Tweede-Kamerlid De Graaf inzake een betalingsregeling., 1978; 44; 1.713.152
      - Vragen van het Tweede-Kamerlid Dolman inzake niet direct bij het productieproces betrokken werknemers., 1978; 25; 1.713.152
      - Vragen van het Tweede-Kamerlid Engwirda inzake de toepassing van de tijdelijke zelfstandigenaftrek voor kleinere zelfstandigen., 1978; 986; 243
      - Vragen van het Tweede-Kamerlid Epema-Brugman inzake premieheffing en invaliditeitsaftrek gehuwde vrouw., 1978; 1010; 244
      - Vragen van het Tweede-Kamerlid Langedijk-De Jong inzake rente wegens uitstel van betaling., 1978; 50; 1.713.152
      - Vragen van het Tweede-Kamerlid Rienks inzake de bijstandsuitkeringen., 1978; 39; 1.713
      - Vragen van het Tweede-Kamerlid Voogd inzake nabetaalde uitkeringen ingevolge de Wet Uitkering Vervolgden., 1978; 1011; 245
      - Vragen van het Tweede-Kamerlid De Graaf inzake belegging in Canadese hypotheken, ---